DETALLES PERSONALES



Nombre Edwin Guevara

Dirección Cra 40 #88-110 Medellín - Antioquia

Número de teléfono 3245640657

Correo electrónico egbmaster2007@gmail.co m

Lugar de nacimiento Medellín

Género

Licencia de conducir A2

Hombre

Nacionalidad Colombia

Estado civil

Soltero

LinkedIn

https://www.linkedin.com/in/edwin-guevara01053265/

Sitio web

www.pixelweb.com.co

GitHub

https://github.com/Pixlweb-co

Perfil Profesional

Soy un desarrollador Full Stack con más de 20 años de experiencia en diferentes tecnologías, robótica, electrónica e inteligencia artificial. Apasionado por los nuevos retos, siempre busco aprender y aplicar mis conocimientos para aportar soluciones innovadoras. Mis competencias incluyen el desarrollo de software, diseño computacional, telecomunicaciones y servicios en la nube. Mis valores se centran en el compromiso, empatía, disciplina, honestidad y amor por lo que hago.

Experiencia Laboral

Desarrollador de Aplicaciones para Mantenimiento de equipos médicos Oct. 2024 - Dic. 2024 | Equibiomedic (Medellín, Colombia)

- Refactorización de aplicación actual, en php java, nextjs, microservicios
- Implementación utilizando java spring boot, mysql, kafka, nextjs react, docker

Desarrollador de Aplicaciones para Pedidos

Feb. 2024 - Sept. 2024 | Textiles Cristal (Medellín, Colombia)

- Desarrollo freelance de un plugin en WordPress para la gestión de materiales en la adecuación de espacios comerciales.
- Implementación utilizando la REST API de WordPress y AngularJS 1.6.

Full Stack Java Developer

Mar. 2023 - Oct. 2023 | Napse Global (Brasil, Argentina)

- Mantenimiento y actualización de la plataforma informática de la compañía (Bridge).
- Tecnologías: Java 8, Spring Boot, MongoDB, Node.js, TypeScript, RabbitMQ, AWS (S3, EC2, Lambda), Microservicios, Jenkins, React, JFrog.

Full Stack Java React Developer

Oct. 2021 - Dic. 2022 | TalentCare (Austin, Texas)

- Desarrollo de módulos para la gestión de candidatos y empleadores.
- Integraciones con Azure, Google Cloud y Elasticsearch.
- Tecnologías: Java 1.8, MySQL, React, Tailwind CSS, Jasper Reports, Node.js, AWS EC2, Google Calendar, Google Drive, Azure.

Docente Python

abr. 2021 - ene. 2022

Fundación View, Medellín

Profesor full stack Python django, postgresql para el programa SAPIENCIA patrocinado por Comfenalco Antioquia, la Alcaldía de Medellín a través de la fundación View con el fin de capacitar nuevos programadores en nuestra ciudad y apoyar con educación para mejorar la calidad de vida de los jóvenes de la ciudad .

Director de Proyectos/Desarrollador

Feb. 2021 - Jul. 2021 | K2 (Miami)

- Gestión y desarrollo de un sistema LMS Full Stack.
- Tecnologías: React, Node.js, NestJS, JWT/JWS, MongoDB, AWS, MERN Stack.

PROFESIONAL EN DESARROLLO DE SOFTWARE

jul. 2019 - nov. 2020

TS GROUP, Medellín

Desarrollo de Red social https://lacomunidad.co usando PHP con wordpress CMS Desarrollo de tema , funcionalidades por medio de plugins y hooks

Diseño de arquitectura de aplicación y servidores para poner en línea la aplicación con estándares de seguridad.

Docente En diseño Web

dic. 2016 - feb. 2017

UNIVERSIDAD FESC, Cúcuta

Enseñar los temas para el diplomado diseño de sitios web , animación web y marketing digital 160 horas

HTML5
JAVASCRIPT
CSS3
WORDPRESS

CEO sept. 2014 - mar. 2017

PIXELWEB, Medellín

- SERVICIOS Y ASESORIAS EN
- MARKETING DIGITAL
- COACHING EN EMPRENDIMIENTO DIGITAL
- •SOPORTE INSTALACIÓN SEGURIDAD EN SERVIDORES LINUX, WINDOWS
- VENTA DE HOSTING, DOMINIOS, CERTIFICADOS SSL, SITIOS WEB
- SOPORTE REDES

MARKETING DIGITAL, ANALITICA WEB, SEO, SEM, GOOGLE, ADWORDS, GOOGLE ANALYTICS, COMMUNITY MANAGER, COMERCIO ELECTRÓNICO

DOCENTE

feb. 2013 - feb. 2018

ARTEDINAMICO, Medellín

CAPACITACIONES EN:

HTML5, CSS3, JAVASCRIPT, WORDPRESS, JOOMLA. PRESTASHOP, PHP, NODEJS, MARKETING DIGITAL, ANALITICA WEB, SEO, SEM, GOOGLE, ADWORDS, GOOGLE ANALYTICS, COMMUNITY MANAGER, COMERCIO FLECTRÓNICO

PROGRAMADOR, SOPORTE TÉCNICO, DIRECTOR DE

PROYECTOS

feb. 2011 - may. 2012

TODOVENTA.COM, Medellín

Apoyo en la implementación de SIEV sistema de empresas virtuales y mejora de los procesos de producción, hosting, dominios, servidores cpanel Linux

PROGRAMADOR JEFE DE PROYECTO

may. 2011 - dic. 2011

WEBCREATIVA, Medellín

DESARROLLO APLICACIONES ESPECÍFICAS CATALOGO EN LINEA

DESARROLLADOR PHP POSTGRESQL

may. 2007 - ene. 2009

TELEMED SA, Medellín

Desarrollo aplicación visual Web para la gestión de citas e historias clínicas medicas y odontológicas. call center.

DESARROLLADOR PHP POSTGRESQL

may. 2007 - ene. 2009

CLINICA HUMANITAS, Itagüí

Desarrollo aplicación visual Web para la gestión de citas e historias clínicas usando php , extjs, postgresql

EDUCACIÓN

Tecnología en sistemas

Aplus Tech, Cali

Gestión de sistemas distribuidos

Universidad Santiago de Cali, Cali

REFERENCIAS PERSONALES

Héctor Pinzón (fullstack developer)

CEL: 3126066348

Rafael Monsalve (CEO ZOFRANO SA)

CEL: 3154351232

Fredy Sajonero (Desarrollador web)

CEL: 3233620307

DAnier Mena (Analista de pruebas de software) CEL: 3225481575

Lenguajes de programación

PHP	JAVASCRIPT	JAVA	PYTHON
C#	NODEJS	BASH	SWIFT
CSS	HTML	RUBY	.NET

FRAMEWORKS BACKEND

RAILS	SPRINGBOOT	EXPRESS	LARAVEL
CODEIGNITER	DJANGO	NESTJS	

FRAMEWORKS FRONTEND

JQUERY	JQUERY	EXTJS	TAILWIND
	MOBILE		
REACT	ANGULAR	VUEJS	BOOSTRAP
NEXTJS			

INFRAESTRUCTURA

LINUX SERVERS	DOCKER	KUBERNETES	AWS
GOOGLE CLOUD	AZURE	VPS	SEGURIDAD
REDES	EMAIL SERVER	DNS SERVER	HOSTING

SERVICIOS WEB

REST API	SOAP	SOCKETS	MQTT

BASES DE DATOS

MYSQL	MONGODB	KASSANDRA	POSTGRESQL

SQLITE	MSSQL	PROGRESS	PL/SQL
	SERVER	SQL	

HABILIDADES

IOT	DISEÑO GRAFICO	SCRUM	CLEAN
			CODE
DEVOPS	PATRONES DE ARQUITECTURA	PATRONES DE DISEO	
SOLID	GIT	GOOGLE DEVELOPERS	PRUEBAS DE SOFTWARE

Desarrollos a la medida

Sistema de renta de vehículos con conductor para trasporte de pasajeros y encomiendas

Aplicación para solicitar vehículo (carro, moto,grua) desarrollada en react y react native móvil con backend en nodejs en arquitectura microservicios

-Integración con Google maps, places

Backend

- Nodejs
- -Typescript
- -Mongodb
- -Socket.io
- -Docker
- -RabbitMQ
- -Redis
- -Nginx
- -aws EC2

https://github.com/Pixelweb-co/apiEnviosMicroservices

Frontend:

React native

https://github.com/Pixelweb-co/AgilEnvio

Superbingo

Aplicación de juego de bingo en línea Usando react , microservicios, tailwind nodejs Typescript Socket.io Docker Mongodb

Sistema de gestión de prestamos de dinero en línea

Aplicación de juego de bingo en línea Usando react , microservicios, tailwind nodejs nestjs Typescript Socket.io Docker mysql

Sistema de pedidos textiles (Cristal) punto blanco

Aplicación para gestión de pedidos de materiales en tiendas galax

Usando Angular js Wordpress Desarrollo de plugins Desarrollo de tema